【裁判字號】    89,易,1937
【裁判日期】    890731
【裁判案由】    傷害
【裁判全文】
臺灣板橋地方法院刑事判決                        八十九年度易字第一九三七號
    公  訴  人  臺灣板橋地方法院檢察署檢察官
    被      告  乙○○
右列被告因傷害案件，經檢察官提起公訴（八十九年度偵字第七八三九號），本院判
決如左：
    主  文
乙○○傷害人之身體，處拘役拾日，如易科罰金，以佰元折算壹日。
    事  實
一、乙○○因向甲○○借款未如期清償，經甲○○於民國八十九年二月十七日凌晨一
    時三十分許，在臺北縣永和市○○路邊發現其正在車號Ｂ六─三０八號計程車內
    睡覺，並上前拍打車門擬催付債務，乙○○因而心生不滿，竟萌生傷害之犯意，
    下車欲毆打甲○○，甲○○見狀就跑開，惟乙○○仍在後繼續追趕，追至同路一
    一０號（起訴書誤載為一０五號）「丙○○○」內，待甲○○跑不動停下時，即
    出拳毆打其頭部，致甲○○受有左眼眶血腫一．五×一．五公分之傷害，乙○○
    隨即逃離現場。
二、案經甲○○訴由臺北縣警察局永和分局報請臺灣板橋地方法院檢察署檢察官偵查
    起訴。
    理  由
一、訊據被告乙○○固坦承於右揭時、地因告訴人甲○○拍打其車門而下車予以追趕
    等情，惟矢口否認有何傷害犯行，並辯稱：伊係誤認告訴人為竊賊才下車追趕，
    剛追上時有拉她一下，惟仍被逃走，並未出拳予以毆打云云。經查：右揭事實，
    業據告訴人甲○○於警訊及偵審中指訴綦詳，而目賭雙方發生爭執之證人即上址
    「丙○○○」負責人張瑞香於本院審理中又證述：「當時告訴人先跑進店裡來，
    被告在後面追，他們二人在店內追著跑，告訴人要我幫她報警，．．．，我看到
    的情形是被告要打告訴人，告訴人就一直躲，但我沒有看到被告是否打傷告訴人
    ，我只看到被告拉告訴人的頭髮而已」等情，據此，堪認告訴人指稱遭被告毆打
    之情節，尚屬有據；再告訴人遭毆打後受有左眼眶血腫一．五×一．五公分傷害
    之情形，復有三軍總醫院附設民眾診療服務處診斷證明書乙紙在卷可憑；參諸被
    告又自承伊與告訴人本為朋友關係，並曾向她借款未清償（此另有被告書立同意
    分期清償先前借款之同意書乙紙可稽），及告訴人僅於其車外拍打車門等情，則
    其應早已認識告訴人並非竊賊，竟又自後追趕，主觀上顯具有傷害之犯意甚明。
    從而，被告所辯未出拳毆打告訴人乙節，應屬卸責之詞，不足採信。罪證明確，
    被告犯行堪以認定。
二、核被告所為，係犯刑法第二百七十七條第一項之傷害罪。爰審酌被告之品行、智
    識程度、因與告訴人拍打其車門擬催付債務而萌傷害之動機、在後追趕再毆打頭
    部之傷害手段可議、惟造成傷害程度尚輕，以及被告犯罪後矢口否認犯行等一切
    情狀，量處如主文所示之刑，以示懲儆，並諭知易科罰金之折算標準。
據上論斷，應依刑事訴訟法第二百九十九條第一項前段，刑法第二百七十七條第一項
、第四十一條，罰金罰鍰提高標準條例第一條前段、第二條，判決如主文。
本案經檢察官壽勤偉到庭執行職務。
中      華      民      國      八十九      年     七     月   三十一   日
                                      臺灣板橋地方法院刑事第三庭
                                          法  官  趙  義  德
右正本證明與原本無異。
如不服本判決應於送達後十日內向本院提出上訴狀。
                                          書記官  張  慧  玲
中      華      民      國      八十九      年     八     月     七     日
附錄本案論罪科刑法條全文：
刑法第二百七十七條第一項：
傷害人之身體或健康者，處三年以下有期徒刑、拘役或一仟元以下罰金。


司法院資訊處製作；財團法人民間司法改革基金會備份。
